# 分次支付形成同控

提问人：zhs7403 时间：2019-08-23 16:00:47
某公司拟现金购买实际控制人的资产，构成同一控制下企业合并。支付对价1000 万元，计划分期 4 支付，每年支付 250 万元，资金来源于并购贷款与自有资金。在作价公允的情况下，合并日的账务处理是否在合并日将长期应付款 1000 万元与现值 900 万元的差额借记未确认融资费用，实际是调整了贷记资本公积。在合并日后，将未确认融资费用摊销至财务费用，借记财务费用，贷记未确认融资费用？
分录：
借：长期股权投资 净资产账面比如 800
资本公积 100
未确认融资费用 100
贷：长期应付款 1000

回答人：chenyiwei
可以这样理解。分期支付收购价款但对尚未支付的价款不计息，相当于减少了需支付的收购款金额，最终影响到个别报表和合并报表层面需调整资本公积的金额。该项长期应付款属于以摊余成本计量的金融负债，其后续计量与一般情况下的长期应付款无异。